臺灣高等法院臺中分院刑事判決　　　　99年度上訴字第2017號
上　訴　人　臺灣南投地方法院檢察署檢察官
上　訴　人
即　被　告　簡世龍
指定辯護人　本院公設辯護人劉秋蘭　
上列上訴人因被告妨害性自主案件，不服臺灣南投地方法院99年
度訴字第122 號中華民國99年8 月31日第一審判決（起訴案號：
臺灣彰化地方法院檢察署98年度偵字第5287號），提起上訴，本
院判決如下：
    主  文
上訴駁回。
    事  實
一、簡世龍前為國立C 學校（下稱C 學校，詳細學校資料如卷內
    所載）教師，A 女（民國78年11月生，警卷代號0000-0000
    ，真實姓名、年籍資料詳卷內被害人真實姓名對照表）係領
    有身心障礙手冊之輕度智能障礙者，A 女自94年9 月至97年
    6 月就讀C 學校期間，簡世龍及B 老師（真實姓名年籍資料
    詳卷）擔任其導師，A 女於畢業後，仍偶與簡世龍及B 老師
    聯絡往來。簡世龍於98年5 月7 日15時20分52秒許，撥打A
    女使用之0917XXXXXX號行動電話（詳細電話號碼詳卷），以
    帶A 女及女兒一同去彰化縣員林鎮○○○○○街購物為由，
    與A 女相約於翌日13時許，在彰化縣員林鎮○○路195 號「
    屈臣氏」商店門口見面，翌日A 女依約前往「屈臣氏」商店
    門口等候，簡世龍並於同日（即98年5 月8 日）13時01分52
    秒以0000000000號行動電話撥打A 女使用之0917XXXXXX號行
    動電話與A 女再次確認見面時間、地點。嗣簡世龍並未偕同
    女兒，而係單獨駕駛車號6R-4586 號自小客車前來，簡世龍
    向A 女稱其女兒在學校睡午覺無法前來，A 女不疑有他，即
    坐上簡世龍駕駛之自小客車前座，由簡世龍駕車自林厝交流
    道行經八卦山隧道前往南投市。簡世龍明知A 女為輕度智能
    障礙者，對於外界知覺反應能力及自我保護意識顯較常人為
    低，竟基於對A 女強制性交之犯意，向A 女佯稱：其上課很
    累，需要找一間汽車旅館休息睡覺云云，將A 女載至南投縣
    南投市○○路46號「綠園汽車旅館」，於同日13時38分左右
    到達「綠園汽車旅館」，簡世龍向櫃台繳納費用後直接將車
    子駛入該汽車旅館208 號房間車庫內，並關下鐵門，A 女詢
    問：「為何要將鐵門拉下來？」，簡世龍即以「會遭小偷」
    等語安撫A 女，A 女因見房間內有床、浴室及按摩椅，心覺
    有異，向簡世龍表達不敢進去2 樓房間，簡世龍即利用A 女
    對其之信任，對A 女稱：「沒有關係，進來沒有關係」等語
    ，一再要求A 女進入房間，A 女因簡世龍曾為其導師，不敢
    任意違抗簡世龍，又迫於車庫門已遭簡世龍關閉，遂與簡世
    龍進入2 樓房間內，簡世龍於A 女進入房間後旋即將房門上
    鎖。A 女進入房間後，將隨身包包置於洗手間旁之櫃子上，
    即進入使用洗手間，簡世龍待A 女走出洗手間後即接著進入
    使用洗手間，嗣簡世龍使用洗手間完畢後，要A 女將鞋子脫
    掉，A 女不從，簡世龍即對A 女表示要幫A 女脫鞋子，A 女
    答稱「不要」後，遂自行脫鞋。簡世龍復脫掉自己的衣褲躺
    在床上，A 女見狀要求簡世龍將衣服穿上，簡世龍遂對A 女
    稱：「不要大驚小怪。」等語，並要求A 女一同上床，A 女
    答稱：「不要，不太好。」，簡世龍並一再以：「沒關係，
    來。」等語要求A 女上床，A 女心中雖不願意，但囿於簡世
    龍曾為其導師，且房門已上鎖無法逃跑，遂自己坐在床邊，
    簡世龍順勢要A 女躺下，A 女躺下後，簡世龍先摘下A 女之
    眼鏡，便作勢要脫下A 女之內褲及安全褲，A 女旋即對簡世
    龍表示：「不太好。」，簡世龍仍不顧A 女反對，強行將A
    女之內褲及安全褲脫下，並用手伸進A 女衣服內撫摸A 女之
    身體，並欲親吻A 女之嘴巴，A 女不從，用手將嘴巴摀住說
    ：「不要！不要！」等語，簡世龍於是責罵A 女：「你很吵
    耶。」，並強行將A 女之雙腳打開，同時繼續撫摸A 女之胸
    部後，強行將其陰莖插入A 女之陰道內，A 女立即叫稱：「
    很痛，很痛，不要做了。」等語，簡世龍即安撫A 女稱：「
    放輕鬆。」等語，A 女持續對簡世龍表達：「很痛，不要。
    」等語，簡世龍仍未停止強制性交行為，並強行將A 女翻身
    ，持續將其陰莖插入A 女之陰道內，對A 女為強制性交行為
    。嗣A 女之行動電話響起，A 女欲起身接聽行動電話，簡世
    龍要求A 女不要理會電話，行動電話又響起第二通，A 女向
    簡世龍表示要去接電話，遂拿起手機進入洗手間，惟仍未及
    接通外婆之來電，A 女乃趁機撥打電話予導師B 老師求援，
    A 女於電話中對B 老師稱：「我很害怕，我很害怕，可不可
    以來接我。」等語，惟當時因B 老師正在C 學校教課，且A
    女未能明確表達情況，B 老師遂於電話中向A 女表示：「我
    現在上課，晚一點再說。」等語，A 女掛掉電話後走出洗手
    間，簡世龍對A 女追問是誰打來的，A 女回說是外婆打的電
    話，簡世龍追問A 女：「外婆有沒有說什麼時候要回家？」
    ，A 女答稱：「我不知道」，簡世龍復要求A 女上床，A 女
    回稱：「不要。」，簡世龍對A 女稱：「沒關係。」等語，
    一再要求A 女上床，A 女受迫於簡世龍先前強暴行為所造成
    之心理壓力，只好再次上床，簡世龍遂接續先前強制性交之
    犯意，於戴好保險套後，再次將陰莖插入A 女之陰道內，接
    續對A 女為強制性交行為。嗣A 女對簡世龍謊稱外婆要她下
    午2 點前回家，簡世龍聞言即稱：「怎麼不早說」等語，便
    起身進入浴室洗澡，A 女旋即利用簡世龍洗澡之際，拿取衛
    生紙擦拭下體，再將衛生紙收存於隨身包包內，簡世龍於洗
    澡後稍作休息，始退房駕車載A 女離開「綠園汽車旅館」，
    隨後因A 女向簡世龍佯稱要買飲料，要求簡世龍讓她在彰化
    縣員林鎮「屈臣氏」商店對面之「50嵐」飲料店下車，簡世
    龍遂載A 女在彰化縣員林鎮○○路206 號「50嵐」飲料店下
    車，A 女下車後旋即於15時13分25秒許撥打行動電話予B 老
    師，對B 老師稱：「我好害怕，我好害怕，我以後再也不要
    去汽車旅館了，姊姊你趕快來接我。」等語，B 老師聞言後
    便問A 女在哪裡，A 女告知地點後，B 老師即趕赴上開「50
    嵐」飲料店，B 老師見到A 女後便問：「去汽車旅館做什麼
    ？」，A 女告知：「是簡世龍老師帶我去的」等語，即哭泣
    無法言語，B 老師見A 女泣不成聲，乃將A 女帶至附近的公
    園，A 女並向B 老師哭訴遭簡世龍強制性交之事，B 老師乃
    將A 女帶回C 學校，由訓導主任聯絡學校社工於98年5 月8
    日21時許帶A 女至彰化基督教醫院驗傷採證後，於同年月9
    日凌晨0 時53分許，向彰化縣警察局報案，並於當天早上由
    A 女帶警察前往南投市「綠園汽車旅館」指認遭性侵害地點
    ，而查悉上情。
二、案經彰化縣警察局報告臺灣彰化地方法院檢察署檢察官偵查
    起訴，經臺灣彰化地方法院裁定移轉管轄至臺灣南投地方法
    院審理。
    理  由
壹、程序部分：
一、依性侵害犯罪防治法第12條第2項之規定，司法機關所製作
    必須公示之文書，不得揭露被害人之姓名、出生年月日、住
    居所及其他足資識別被害人身分之資訊。本件判決書事實欄
    及理由欄關於被害人之姓名僅記載代號（真實姓名、年籍資
    料詳卷）。
二、按證人應命具結，但因精神障礙，不解具結意義及效果者，
    不得令其具結，刑事訴訟法第186 條第1 項第2 款固有明文
    。又證人於審判中所為之陳述，有證據能力，亦可由刑事訴
    訟法第159 條第1 項意旨得知。本案證人即被害人A 女雖為
    輕度智能障礙者，惟尚能明瞭具結之意義，其於原審審理時
    所為之證述，既係在法院所為之陳述，且經具結擔保其所述
    為真實，自具有證據能力。
三、次按被告以外之人於偵查中向檢察官所為陳述，除顯有不可
    信之情況者外，得為證據，刑事訴訟法第159條之1第2項定
    有明文。偵查中對被告以外之人（包括證人、鑑定人、告訴
    人、被害人及共同被告等）所為之偵查筆錄，或被告以外之
    人向檢察官所提之書面陳述，性質上均屬傳聞證據。惟現階
    段刑事訴訟法規定檢察官代表國家偵查犯罪、實施公訴，依
    法其有訊問被告、證人及鑑定人之權，證人、鑑定人且須具
    結，而實務運作時，檢察官偵查中向被告以外之人所取得之
    陳述，原則上均能遵守法律規定，不致違法取供，其可信度
    極高，職是，被告以外之人前於偵查中已具結而為證述，除
    反對該項供述得具有證據能力之一方，已釋明「顯有不可信
    之情況」之理由外，不宜以該證人未能於審判中接受他造之
    反對詰問為由，即遽指該證人於偵查中之陳述不具證據能力
    。且所謂不可信性情況，法院應審酌被告以外之人於陳述時
    之外在環境及情況，例如：陳述時之心理狀況、有無受到外
    力干擾等，以為判斷之依據。查證人A 女及B 老師於檢察官
    偵查中，以證人之身分陳述，經告以具結義務及偽證處罰後
    ，於命證人朗讀結文後具結，其等係於負擔偽證罪之處罰心
    理下證述，並以具結擔保其供述之真實性，又無受其他不當
    外力干擾之情形，其等未曾提及檢察官在偵查時有不法取供
    之情形，依上說明，其等於偵查中之證言自具有證據能力。
四、再按被告以外之人（包括證人、鑑定人、告訴人、被害人及
    共同被告等）於審判外之陳述雖不符刑事訴訟法第159 條之
    1 至之4 等4 條之規定，而經當事人於審判程序同意作為證
    據，法院審酌該言詞陳述或書面陳述作成時之情況，認為適
    當者，亦得為證據；當事人、代理人或辯護人於法院調查證
    據時，知有刑事訴訟法第159 條第1 項不得為證據之情形，
    而未於言詞辯論終結前聲明異議者，視為有前項之同意，同
    法第159 條之5 定有明文。立法意旨在於傳聞證據未經當事
    人之反對詰問予以核實，原則上先予排除。惟若當事人已放
    棄反對詰問權，於審判程序中表明同意該等傳聞證據可作為
    證據；或於言詞辯論終結前未聲明異議，基於尊重當事人對
    傳聞證據之處分權，及證據資料愈豐富，愈有助於真實發見
    之理念，且強化言詞辯論主義，使訴訟程序得以順暢進行，
    上開傳聞證據亦均具有證據能力。本件證人B 老師及陳玲芳
    於警詢中所為陳述，其性質屬傳聞證據，且無符合同法第15
    9 條之1 至之4 等前4 條之情形，惟其所為之上開警詢筆錄
    內容，業經本院審理時予以提示並告以要旨，且各經檢察官
    及被告、辯護人等人表示意見，於言詞辯論終結前均未爭執
    上開筆錄之證據能力，依上開規定，B 老師及陳玲芳於警詢
    中之證言已擬制同意其有證據能力，本院審酌上開筆錄作成
    時，較無人情施壓或干擾，亦無不當取供之情形，認為以之
    作為本案之證據亦屬適當，是其等於警詢中之證言自具有證
    據能力。
五、依性侵害犯罪防治法第10條第1 項規定：「醫院、診所對於
    被害人，不得無故拒絕診療及開立驗傷診斷書。」、同條第
    3 項規定：「第一項驗傷診斷書之格式，由中央衛生主管機
    關會商有關機關定之。」，再依同法第11條之相關規定，係
    為防治性侵害犯罪及保護被害人權益，對於被害人驗傷及取
    證所為之特別規定，其依此項規定所製作之驗傷診斷書，應
    屬刑事訴訟法第159 條第1 項「法律有規定」之傳聞證據之
    例外（參照最高法院95年度台上字第5026號判決意旨）。卷
    附之財團法人彰化基督教醫院受理疑似性侵害事件驗傷診斷
    書1 紙（見偵查卷第66頁密封袋內），係為防治性侵害犯罪
    及保護被害人權益，由醫師依上開規定對於被害人驗傷及取
    證後，而由醫師製作上開驗傷診斷證明書，揆諸上開說明，
    屬刑事訴訟法第159 條第1 項「法律有規定」之傳聞例外，
    具有證據能力。
六、按法院或檢察官得囑託醫院、學校或其他相當之機關、團體
    為鑑定，或審查他人之鑑定，並準用第203 條至第206 條之
    1 規定；其須以言詞報告或說明時，得命實施鑑定或審查之
    人為之。第163 條第1 項、第166 條至第167 條之7 、第20
    2 條之規定，於前項由實施鑑定或審查之人為言詞報告或說
    明之情形準用之，刑事訴訟法第208 條定有明文。查彰化縣
    警察局送請內政部警政署刑事警察局鑑定之98年7 月1 日刑
    醫字第0980071761號鑑驗書（見偵查卷第35頁），係警察機
    關囑託內政部警政署刑事警察局所為之鑑定，且由於司法警
    察機關調查中之案件，或有量大或急迫之情形，為因應實務
    之現實需求，認為當然有鑑定之必要者，基於檢察一體原則
    ，得由該管檢察長對於轄區內之案件，以事前概括選任鑑定
    人或囑託鑑定機關（團體）之方式，俾便轄區內之司法警察
    官、司法警察對於調查中之此類案件，得即時送請事前已選
    任之鑑定人或囑託之鑑定機關（團體）實施鑑定，業經法務
    部92年9 月1 日法檢字第0920035083號函釋在案。而臺灣高
    等法院檢察署檢察長概括選任法務部調查局、內政部警政署
    刑事警察局為「DNA 之鑑定」鑑定機關，有臺灣高等法院檢
    察署檢察長概括選任鑑定機關名冊可按。是本件關於DNA 之
    鑑定，雖由彰化縣警察局送請內政部警政署刑事警察局鑑定
    ，但內政部警政署刑事警察局為臺灣高等法院檢察署檢察長
    概括選任之鑑定機關，所為鑑定結果，自有證據能力，併此
    說明。
七、卷附之汽車旅館帳目清單及電腦查詢畫面（見警卷第26至28
    頁），係綠園汽車旅館於日常業務上，例行性登記住宿客人
    住房資料之電腦紀錄；卷附之0000000000號、0000000000號
    及0917XXXXXX號行動電話雙向通聯紀錄，均係電信公司於日
    常業務上例行性所為之電腦紀錄，均屬於業務上所製作之文
    書，且無顯有不可信之情況，依刑事訴訟法第159 條之4 第
    2 款之規定，自具有證據能力。
八、復按傳聞法則乃對於被告以外之人於審判外之言詞或書面陳
    述而為之規範。卷附之彰化縣警察局婦幼警察隊偵辦妨害性
    自主現場勘查照片及監視畫面翻拍照片共28張（見警卷第30
    至37、40至45頁），乃以科學、機械之方式，對於當時狀況
    所為忠實且正確之記錄，性質上並非供述證據，自無刑事訴
    訟法第159 條第1 項規定傳聞法則之適用，且上開證物與本
    案具有關聯性，亦無證據證明係公務員違法取得之物，依法
    自得作為證據。
貳、實體部分
一、訊據被告簡世龍固承認伊於94年9月至97年6月間，任職於C
    學校，並擔任A 女之導師，知悉A 女為輕度智能障礙者，伊
    於98年5 月7 日15時許，曾與A 女通電話相約翌日出遊，並
    於同年月8 日13時許，駕駛上開自小客車搭載A 女至南投市
    「綠園汽車旅館」，惟矢口否認有何強制性交犯行，辯稱：
    伊於98 年5月8 日搭載A 女至「綠園汽車旅館」只是想休息
    ，伊只有與A 女一起躺在床上擁抱，並未對A 女為強制性交
    犯行云云。
二、認定犯罪事實所憑之證據及理由
  (一)證人即被害人A 女為輕度智能障礙者，於94年9 月間至97年
    6 月間，就讀C 學校高職部，被告及證人B 老師均為證人A
    女就讀C 學校時之導師，被告知悉證人A 女為輕度智能障礙
    之人等情，業據被告於警詢、偵訊、原審及本院審理中坦白
    承認（見警卷第2 頁、偵查卷第21頁、原審卷第82、92頁、
    本院卷第60頁），核與證人A 女於原審審理時及證人B 老師
    於警詢及偵訊時證述之情節相符（見警卷第20頁、偵查卷第
    10頁、原審卷第50頁），復有中華民國身心障礙手冊影本在
    卷可稽（見偵查卷第66頁密封證物袋），上開事實，應堪認
    定。
  (二)被告於98年5 月7 日15時20分52秒許，撥打A 女使用之0917
    XXXXXX號行動電話予A 女，以帶A 女及其女兒一同去彰化縣
    員林鎮○○○○○街購物為由，與A 女相約於翌日13時許，
    在彰化縣員林鎮○○路195 號「屈臣氏」商店門口見面，於
    同年月8 日13時許，A 女依約前往「屈臣氏」商店門口等候
    ，被告並於同日13時01分52秒以0000000000號行動電話撥打
    A 女之0917XXXXXX號行動電話與A 女再次確認見面時間、地
    點。嗣被告並未偕同女兒，單獨駕駛車號6R-4586 號自小客
    車前來，被告並向A 女稱其女兒在學校睡午覺無法前來，A
    女不疑有他即坐上被告駕駛之自小客車前座，由被告駕車自
    林厝交流道行經八卦山隧道前往南投市，被告明知A 女為輕
    度智能障礙者，對於外界知覺反應能力及自我保護意識顯較
    常人為低，竟基於對A 女強制性交之犯意，向A 女佯稱：其
    上課很累，需要找一間汽車旅館休息睡覺云云，而將A 女載
    至南投縣南投市○○路46號「綠園汽車旅館」，於同日13時
    38分左右到達「綠園汽車旅館」，被告向櫃台繳納費用後直
    接將車駛入該汽車旅館208 號房間車庫內之事實，本院依相
    關證據認定如下：
  1.被告於原審審理時供述：伊於98年5 月7 日15時20分52秒有
    撥打電話予證人A 女，跟證人A 女確認隔天5 月8 日要一同
    出遊，嗣於同年月8 日13時01分52秒許，伊有再使用000000
    0000號行動電話撥打證人A 女使用之0917XXXXXX號行動電話
    ，與證人A 女約在彰化縣員林鎮「屈臣氏」商店門口，伊單
    獨駕駛自小客車赴約，搭載A 女後，因伊當時精神不好，白
    天要照顧學生也不能休息，覺得很累，想說要就近到南投市
    的汽車旅館休息，所以才開車載A 女去南投市「綠園汽車旅
    館」休息等語（見原審卷第82至83頁），復有被告使用之00
    00000000號電話號碼雙向通聯紀錄附卷可查（見偵查卷第29
    頁），足認被告有於98年5 月8 日13時許，與A 女約在彰化
    縣員林鎮「屈臣氏」商店門口，其駕車單獨赴約後，以想要
    休息睡覺為由，開車搭載A 女前往南投市「綠園汽車旅館」
    。
  2.證人即被害人A 女於偵查中證述：伊記得是98年5 月某個禮
    拜五，前一天被告有打電話給伊，相約翌日在彰化縣員林鎮
    「屈臣氏」商店門口見面，被告說要帶伊及被告的女兒一起
    去逛愛買賣場，伊有去「屈臣氏」赴約，被告開車來的時候
    只有一個人，伊並沒有看到被告的女兒，伊有坐上被告駕駛
    之車子前座，被告問伊要去哪裡，伊說不知道，被告就說：
    「跟我走就對了」，被告開車載伊經過林厝交流道，然後進
    入八卦山隧道，出了隧道後就往南投市，去了一間汽車旅館
    ，然後被告問櫃台小姐休息的有幾元的，被告就說要400 元
    的，櫃台小姐就拿鑰匙給被告，鑰匙上面有號碼，被告就慢
    慢開車子找到一間車庫，然後把自動門打開，把車子開進去
    車庫熄火等語（見偵查卷第7 頁），復於原審審理時證述：
    「（問：98年5 月8 日妳是否跟被告去汽車旅館？）有。」
    、「（問：當天是妳找被告去還是被告找妳去的？）是被告
    找我去的。」、「（問：被告找妳出去要做什麼？）被告說
    要去接簡○○妹妹，沒有看到簡○○妹妹，被告說要帶我跟
    簡○○妹妹去員林愛買，後來沒有去，然後被告帶我去一家
    汽車旅館。」、「（問：沒有找到簡○○妹妹，怎麼去汽車
    旅館？）被告說要去休息。」、「（問：當天被告帶你去的
    汽車旅館是否這間『綠園汽車旅館』的房間？〈提示彰化縣
    政府警察局彰警婦字第0980031107號卷第30至37頁照片〉）
    是。」、「（問：被告帶妳去汽車旅館的前一天，是否打電
    話給妳說要帶妳和簡○○妹妹一起去逛愛買？）是。」、「
    （問：98年5月8日妳用的手機號碼是否記得？）手機號碼
    0917XXXXXX號，是這我外婆申請的。」等語（見原審卷第51
    至52、60至61頁）。
  3.依證人A 女於偵查中之證述：被告載伊進入汽車旅館房間車
    庫內後，伊有問被告為什麼要把車庫的自動門關下來，被告
    告訴伊說會遭小偷，所以他要把車庫門關起來等語（見偵查
    卷第7 頁），依證人A 女證述內容觀之，其對於汽車旅館房
    間車庫車門為何關起一事，無法理解，且經詢問被告後，對
    被告稱係為防止遭小偷云云亦未質疑，顯見為輕度智能障礙
    者之A 女，其對於外界事務反應及危機感顯較一般人薄弱，
    被告係利用證人A 女此弱點，向證人A 女佯稱：其很累想休
    息為由，搭載證人A 女前往汽車旅館，而未遭證人A 女抗拒
    之事實，堪予認定。
  4.證人A 女於98年5 月8 日事發後，於同年月9 日，在證人B
    老師陪同下，會同警方前往南投市指認「綠園汽車旅館」乙
    情，業據證人B 老師於警詢、偵訊及原審審理中證述明確（
    見警卷第22頁、偵查卷第12頁、本院卷第67、68頁）。
  5.依上開證據觀之，被告並不否認有於98年5 月8 日13時許，
    駕車搭載證人A 女前往南投市「綠園汽車旅館」，核與證人
    A 女於偵查及原審審理時之證述相符，復有證人B 老師於警
    詢、偵查中之證述可佐，又被告係於98年5 月8 日13時38分
    左右到達「綠園汽車旅館」一節，業據證人即綠園汽車旅館
    櫃台人員陳玲芳於警詢時證述明確（見警卷第26頁），並有
    汽車旅館帳戶清單、電腦查詢畫面各1 張在卷可稽（見警卷
    第27至28頁），並有現場勘查照片16張（內含監視錄影翻拍
    畫面1 張）、車籍查詢─基本資料詳細畫面1 張在卷可查（
    見警卷第49至56頁、偵查卷第66頁密封袋內），上開事實，
    足堪認定。
  (三)被告於98年5 月8 日下午某時許，於「綠園汽車旅館」，以
    犯罪事實欄一所載之強暴方式對證人A 女為強制性交之事實
    ，業據證人A 女於偵查及原審審理時證述明確，證人A 女分
    別證述如下：
  1.證人A女於偵訊時證述：被告將汽車旅館房間車庫門關起來
    後，被告就上去房間，伊慢慢走上去，當時因為房間看起來
    怪怪的，裡面有床、浴室還有一張很大張的椅子，是作愛的
    椅子，因為那椅子與一般的按摩椅不一樣，伊本來就知道那
    張椅子是作愛的椅子，所以伊不敢進去，但被告就一直叫伊
    進去，所以伊就進去了，伊進去後被告就把房門鎖起來，伊
    把包包放在櫃子上就去上洗手間，伊出來後，換被告去洗手
    間，等被告出來後，被告就叫伊脫鞋子，伊說不要，被告就
    說要幫伊脫鞋子，伊又說不要，就自己脫鞋子，然後被告就
    脫掉自己的衣服，伊叫被告把衣服穿起來，被告叫伊不要大
    驚小怪，說他會把衣服穿起來，但是被告並沒有穿，接著被
    告就上床了，伊當時閉著眼睛不敢看，被告就叫伊來床上，
    伊說：「不要，不太好。」，被告就說：「沒有關係，來。
    」，被告一直叫伊上床，伊本來想要逃跑，但是房間門已經
    鎖了無法逃跑，所以伊就自己坐到床上，然後被告叫伊躺下
    ，伊就躺下，被告將伊的眼鏡放到旁邊，然後脫伊的安全褲
    及內褲，伊有說：不太好。但是被告還是脫伊的褲子，裙子
    還是穿著，然後被告就撲過來開始亂摸，手伸進去伊的衣服
    裡亂摸，摸身體的全部，被告要親伊的嘴巴，伊就用手把嘴
    巴摀住，說：「不要不要。」，被告就說伊很吵，叫伊不要
    吵，然後被告就繼續作愛，被告把伊的雙腳打開，然後就一
    直亂摸伊的胸部，並發出很變態的聲音，然後被告就把他的
    生殖器官放進伊那裡（手比輔助娃娃的下體），伊跟被告說
    ：「很痛很痛不要做了。」，被告就叫伊放輕鬆，伊就一直
    叫：「我不要。」，被告一直說伊很吵，被告又說要換個姿
    勢做，就用他自己的腳把伊的二腳撥開，然後就一直做，一
    直把生殖器插進去做，伊一直說不要，因為還是很痛，被告
    又說再換個姿勢做，就把伊的背翻過來，又繼續作愛，伊還
    是跟他說不要，然後伊的手機就響了。伊要去接電話，被告
    叫伊不要理它，之後第二通電話響了，伊就跟被告說伊要去
    接電話，於是伊就拿著手機去洗手間看是誰打來的，結果這
    2 通電話是外婆打來的，都沒有接到，於是伊就馬上打電話
    給姐姐，就是B 老師，姐姐有接到電話，伊跟B 老師說伊好
    害怕，問B 老師可不可以來接伊，B 老師說她下午有課，晚
    一點再講，然後伊就掛掉電話了，伊出去後被告就問是誰打
    來的，伊就說是外婆，被告就問伊說：外婆有沒有說什麼時
    候要回家，伊說：「我不知道。」，接下來伊就閉著眼睛，
    伊知道被告在戴保險套，被告就上床叫伊過去，伊有說：「
    我不要。」，被告說：「沒有關係」，所以伊還是上床，伊
    當時很不想上床，但因為被告一直叫伊上床，伊是不得已的
    ，然後被告就開始作愛，伊後來騙被告說外婆叫伊2 點以前
    趕回家，被告就說：「怎麼不早點講」，被告就趕快去洗澡
    ，伊就坐在那裡拿衛生紙一直擦，擦完就把衛生紙放在包包
    裡，這是伊從電視上學來，然後伊就穿鞋子坐在椅子上，被
    告洗完澡後坐在床上休息一下，後來被告就帶伊離開汽車旅
    館，載伊回彰化縣員林鎮等語（見偵查卷第7 至9 頁）。
  2.證人A 女於原審審理時證稱：「（問：去汽車旅館之後有發
    生什麼事嗎？）有。一樓有停車場，被告將車停好之後，被
    告將鐵門關起來，有樓梯要通往二樓，我就不敢上去，我看
    到不對勁，我跟被告說我不敢進去，被告說『沒有關係，進
    來沒有關係』，被告叫我上二樓，我不敢上去，被告把門鎖
    起來，被告逼我上二樓，我上去二樓，被告就將二樓房間的
    門鎖起來，我就把包包放在洗手間旁邊櫃子上面，我很驚訝
    ，我不敢上床，我就進去洗手間，在洗手間打手機給B 老師
    ，B 老師老師有接到我的電話，我跟B 老師說我很害怕，不
    敢進去汽車旅館，B 老師跟我說她在上課，B 老師跟我講什
    麼我有一點忘記了，我就走出洗手間，被告就叫我上床，被
    告叫我脫鞋子，我就不敢脫，被告就逼我脫鞋子，我跟被告
    說我自己脫，我就自己把鞋子脫掉，被告就叫我上床，我跟
    被告說不好，被告說沒有關係上來，被告叫我把褲子脫掉，
    我就不敢脫褲子，被告就把我的褲子脫掉，被告有無把自己
    衣服脫掉我不敢看，我就閉著眼睛，被告發現我的月經來，
    被告說沒有關係，被告就開始作愛，作愛前被告有摸我的身
    體（證人在指認室內用手深入輔助娃娃內，從輔助娃娃的裙
    子下面往上摸輔助娃娃的胸部），我現在不想再講了，可不
    可以休息一下，可否請證人B 老師進來陪我。」、「（問：
    妳在汽車旅館裡有無接到電話？）是我外祖母打來的，我沒
    有接到電話。」、「（問：妳有無打電話給妳外祖母嗎？）
    有。我外祖母沒有接電話，我還有打電話給B 老師，B 老師
    有接到電話。」、「（問：妳是否還記得妳跟B 老師講什麼
    嗎？）我跟B 老師說我很害怕，B 老師跟我說她在學校上課
    ，B 老師跟我說晚一點再去接我。」、「（問：在汽車旅館
    時，被告跟妳作愛時，妳有說不願意或其他動作嗎？）我跟
    被告說我不要。」、「（問：妳當時跟被告說不要時，被告
    如何跟你說？）被告跟我說沒有關係，被告就繼續跟我作愛
    〈證人A 女在指認室哭泣〉。」、「（問：妳在汽車旅館有
    打幾通電話給B 老師？）有打電話給B 老師，打很多次。」
    、「（問：被告跟妳作愛時，妳有無跟被告說很痛、很痛不
    要了？）有。」、「（問：被告在跟妳作愛時，被告有無跟
    妳說很吵叫妳不要吵？）有。」、「（問：被告跟妳作愛時
    ，妳除了跟被告說一直說不要外，妳敢不敢推或打被告？）
    我不敢。」、「（問：被告跟妳作愛時，妳有無想推或打被
    告？）我不敢打被告、推被告。」、「（問：為什麼不敢打
    被告或推被告？）被告畢竟是老師，不敢打他或推他。」、
    「（問：98年5 月8 日被告在汽車旅館內，有無將全身脫光
    光？）我不敢看，我閉上眼睛。」、「（問：被告的褲子跟
    衣服有脫掉嗎？）我閉上眼睛，我不敢看。」、「（問：被
    告在汽車旅館跟妳作愛時，被告有無帶保險套？）有一次有
    ，有一次沒有。」、「（問：98年5 月8 日在汽車旅館時，
    被告為何會跟妳說很吵？）被告叫我不要叫，因為我一直說
    我不要，我很害怕，被告就叫我不要吵。」、「（問：98年
    5 月8 日當天被告帶妳去汽車旅館，被告對妳作愛以前是否
    有要親妳的嘴巴？）關於親嘴巴的事情我不想再講了。」、
    「（問：妳以前有對檢察官說，被告有用手伸進妳的衣服亂
    摸身體全部，是否正確？）有。」、「（問：妳以前有對檢
    察官說，被告有要親妳的嘴巴，妳就用手把妳的嘴巴摀起來
    妳說不要，是否正確？）是。」、「（問：被告有無將陰莖
    放進妳的陰道裡面？）有。」、「（問：妳剛剛說被告有一
    次有用保險套，有一次沒有用保險套，妳是否記得被告是第
    一次或第二次有用保險套？）我不要再講了。」、「（問：
    妳以前跟警察說放在包包的衛生紙，是妳擦過陰道的，是否
    正確？）正確的。」、「（問：在汽車旅館被告是否對妳作
    愛二次？）這個我不想再回答問題。」、「（問：被告在汽
    車旅館對妳作愛之後有無跟妳說不可以跟別人講？）有。」
    等語（見原審卷第52至61頁）。
  3.證人A 女於98年5 月8 日下午與B 老師見面後，對B 老師陳
    述被告之行為時，頻說很害怕，且有哭泣之行為徵象乙節，
    業據證人B 老師於原審審理時證述明確（見原審卷第63 頁
    ），復參酌證人A 女於原審審理時，數次於庭上哭泣，且情
    緒失控，表示不願意再繼續陳述事發過程，此與性侵害案件
    被害人因未能克服心理障礙，不願再回想當時情節，而拒絕
    重複陳述遭受性侵害之情緒反應相符，益見證人A 女於偵查
    及原審證述之內容並無刻意誣指被告，適足以佐證其上開證
    詞之可信度。
  4.按證人之供述前後不符或相互間有所歧異，究竟何者為可採
    ，事實審法院非不可本於經驗法則、論理法則，斟酌其他情
    形，作合理之比較，定其取捨；若其基本事實之陳述與真實
    性無礙時，仍非不得予以採信，非謂一有不符或矛盾，即認
    其全部均為不可採信。從而供述之一部認為真實者，予以採
    取，自非證據法則所不許。查證人A 女就被告有無脫掉自己
    衣服一節，於偵查中證稱被告有脫掉自己的衣服，於原審審
    理時則證述：伊不敢看，將眼睛閉起來，不知道被告有無脫
    掉衣服等語，此部分之證述雖容有出入，惟證人A 女就被告
    如何對其為強制性交犯行之主要情節證述尚屬一致，本院審
    酌證人A 女就被告與其如何進入「綠園汽車旅館」房間內，
    被告如何對其為強制性交過程細節、於汽車旅館房間內期間
    證人A 女之外婆曾撥打2 通電話，證人A 女未及接聽，證人
    A 女復進入洗手間撥打電話予證人B 老師等重要情節均證述
    綦詳，且前後證述一致，因認證人A 女就上開部分細節前後
    證述內容縱有出入，仍無礙其就主要事實證述之證明力。
  5.依上開證人A 女之證述，其就被告犯罪手段、犯罪地點及客
    觀情狀，前後指述尚屬一致，且被告與A 女原為師生關係，
    二人素無仇恨，A 女應無蓄意誣指被告上開犯行之可能，應
    認證人A 女證述其遭被告強制性交乙節與事實相符，堪予採
    信。
  (四)證人A 女上揭證述，亦與證人B 老師於警詢、偵訊及原審審
    理中證述之情節相符：
  1.證人B 老師於警詢時證述：98年5 月8 日中午，伊12點下課
    後，就騎機車去員林找A 女一起去「員林家商」附近吃飯，
    約12點45分伊就先離開回學校上課，大約在同日14時許，A
    女第一次打電話給伊說：「姐姐我好害怕，妳可不可以來接
    我。」，伊告訴A 女：「我在上課，妳晚一點再打給我。」
    ，然後A 女在同日15時許，又打第二通電話給伊，A 女在電
    話中說：姐姐我好害怕，我不要去汽車旅館了，好可怕好可
    怕等語，伊就問A 女：「妳在說什麼？妳人在哪裡？旁邊有
    沒有人，我去接妳。」，A 女說她人在「50嵐」飲料店，伊
    就騎著機車去找A 女，伊見到A 女時，A 女神色慌張，神情
    畏縮，伊就問A 女：「妳怎麼了，為什麼妳說汽車旅館，發
    生什麼事情？」，A 女就說：「簡老師帶我去汽車旅館，我
    跟他說我不要去，簡老師說他很累很想睡覺，要去休息，然
    後他就帶我去了。」，伊就問A 女：「這是剛剛的事嗎? 妳
    不是在逛屈臣氏嗎？」，A 女就說：「對啊，可是簡老師說
    要約我帶妹妹去逛愛買。」，伊又問A 女：「然後呢？然後
    妳就跟她去嗎？」，A 女就點頭，伊就問她「所以你們就到
    汽車旅館了嗎？」，A 女就說：「對啊，我不要去，可是簡
    老師就說要去。」，伊問A 女「那妳今天跟簡老師去汽車旅
    館做什麼事」，A 女就說：「我跟妳說哦，可是妳不能別人
    說。」，伊就說：「好，我會保護妳，我會幫妳保密，妳要
    老實告訴我。」，A 女就回答：「我跟妳說，我們去作愛。
    」，伊就說：「妳知道作愛是什麼嗎？」，A 女點點頭說：
    「我知道，簡老師他把生殖器放到我的那裡。」，伊就問：
    「怎麼會這樣，妳知道這樣是不好的嗎？妳有覺得受到侵犯
    嗎？」，A 女就說：「有啊，我就說不要，簡老師就說沒有
    關係。」，伊就跟A 女說：「好，我知道了，我現在先帶妳
    回學校，我們找一個可以保護妳而且妳信任的老師或主任看
    看怎麼處理。」，然後伊就把A 女帶回學校去了等語（見警
    卷第20至21頁）。
  2.證人B 老師於偵查中證稱：98年5 月8 日中午時，伊帶A 女
    去吃飯，因為A 女說她心情不好希望伊可以陪他，所以伊大
    約中午12時30分許，帶證人A 女去簡單吃個麵，大約12時45
    分離開，因伊13時許要上課先離開，伊去上課後，約13時15
    分左右，A 女有打電話問伊到了沒，約同日13時快14時許，
    又接到A 女的電話，她說：「姐姐可不可以來接我，我很害
    怕。」，伊跟A 女說我還在上課等一下再講。約同日15時許
    ，A 女又打電話來說：「姐姐我好害怕，再也不要去汽車旅
    館。」，伊就問A 女人在哪裡，A 女就說她人在50嵐，伊才
    去50嵐接A 女，伊去接A 女時，她若有所思，眼睛會看別的
    地方，伊問她怎麼了，A 女就說被告帶她去汽車旅館，A 女
    說她不要去汽車旅館，汽車旅館很恐怖，A 女說被告說上課
    很累很想睡覺，所以帶她去汽車旅館，於是伊問A 女為何跟
    被告去汽車旅館，A 女說被告本來說要帶她跟被告的女兒去
    逛愛買賣場，後來被告說他上課很累想睡覺，就帶她去南投
    市的汽車旅館，伊又問A 女跟被告去汽車旅館做什麼，A 女
    回答說去作愛，伊後來就帶A 女回C 學校找訓導主任，並聯
    絡社工，社工就帶人A 女去彰化基督教醫院檢查等語（見偵
    查卷第11至12頁）。
  3.證人B 老師於原審審理時證述：我於98年5 月8 日中午12時
    許，有請A 女吃麵，約12時40分許離開回C 學校上課，我當
    天下午5 、6 節有課，上課途中有接到A 女的電話，A 女在
    電話中說「我很害怕，我很害怕，趕快來接我」等語，我跟
    A 女說「我在上課，晚一點再說」，我上課上到15時許，下
    課後有去員林鎮50嵐飲料店接A 女，我看到A 女時，她很慌
    張並告訴我她很害怕，很害怕，再也不要去汽車旅館了，並
    說是被告帶她去汽車旅館，A 女講完之後就掉眼淚哭的很傷
    心，我當時有問A 女，被告帶她去汽車旅館做什麼，A 女就
    哭泣不回答，後來我安撫A 女的情緒後，帶A 女回C 學校找
    訓導主任，A 女才跟訓導主任說被告帶她去汽車旅館作愛，
    訓導主任有問A 女是否喜歡被告，A 女回答說她沒有喜歡被
    告，她很害怕，她不要等語（見原審卷第62至64頁）；復於
    原審審理時證述：「（問：妳在偵查中說，A 女在98年5 月
    8 日13時15分左右有打電話給妳，問妳到了沒，是否正確？
    ）是。」、「（問：98年5 月8 日13時15分27秒，A 女是否
    有打電話與妳聯絡？）有。我的手機號碼：0000000000 號
    。」、「（問：98年5 月8 日13時54分43秒，A 女是否有打
    電話給妳？）有。A 女跟我說她很害怕、很害怕，可不可以
    去接她，A 女講的好小聲，聽的不是很清楚，我跟A 女說我
    在上課，晚一點再說。」、「（問：98年5 月8 日15時13分
    25秒，A 女是否有打電話給妳？）有。A 女跟我說：『我很
    害怕、很害怕，我再也不要去汽車旅館，姐姐你趕快來接我
    』，我就問A 女，妳在那裡，A 女說她在員林的50嵐飲料店
    ，我就去接A 女。」、「（問：在偵查中，妳說妳有問A 女
    去汽車旅館的原因，A 女告訴妳說，簡世龍老師說上課很累
    很想睡覺，想去汽車旅館，是否正確？）正確。」、「（問
    ：98年5 月8 日下午在員林50嵐飲料店看到A 女時，A 女講
    完，她很害怕，不要去汽車旅館後就一直哭泣嗎？）是。」
    、「（問：98年5 月8 日A 女說作愛是指什麼意思，妳有問
    她嗎？）我問A 女，妳知道什麼是作愛，A 女點頭，可是A
    女又說不出所以然，我就問A 女，他的生殖器有無拿出來放
    在妳的下面嗎，A 女就點頭。我不記得是在50嵐飲料店問她
    ，還是回到國立C 學校才問A 女的，當時我在『50嵐』飲料
    店碰到A 女後，A 女一直哭，因為那裡很多人，我就把A 女
    帶到50嵐飲料店旁的公園，A 女的情緒很不穩定一直哭，我
    安撫A 女很久，A 女才願意跟我回國立C 學校。」、「（問
    ：妳在偵訊中說，妳帶A 女回去國立C 學校的健康中心，主
    任來時，A 女不願講發生什麼事，後來校長知道後就聯絡社
    工，社工就帶妳們去彰化基督教醫院檢查，是否正確？）訓
    導主任來時A 女還不願意講，A 女說要余政忠老師來才要講
    ，余政忠老師來了之後，訓導主任問A 女很久之後，A 女才
    慢慢講出來，之後校長就聯絡社工，社工就帶我們去醫院，
    余政忠老師也有陪我們去醫院，我在偵查中就跟檢察官這樣
    講，檢察官漏記這一段。」、「（問：妳在警詢中陳述，A
    女在『50嵐』飲料店對妳說，被告帶她去汽車旅館作愛，是
    否正確？）我想起來了，我是帶A 女到『50嵐』飲料店附近
    的員林公園（員林鎮公所對面）問A 女，A 女有說被告帶她
    去汽車旅館作愛，我有問A 女作愛是指什麼意思。」等語（
    見原審卷第66至70頁）。
  4.按傳聞證據原則上不得作為認定事實之依據，惟如具備可信
    性之情況保證及證據之必要性者，在學理上及比較法上均容
    許作為證據使用。例如證人轉述他人於案件發生時或甫發生
    後，在案件發生現場或附近所為關於親身經歷案件情況之陳
    述，因出於原陳述人新鮮之記憶，觀察上鮮有錯誤，所陳述
    之資料恆為感情之自然流露而罕有虛偽之虞，自可採為傳聞
    之例外。再者證人事後聽聞被害人陳述被害過程時之神情、
    表態等，係親自經驗、知覺之客觀事項，雖與主要待證事實
    （妨害性自主）無關，惟亦能作為本院判斷被害人陳述與其
    自述被害後之受創心理反應，及與事實是否相符之供述憑信
    性資料。查證人B 老師雖未親自見聞證人A 女遭被告性侵害
    之經過，然依性侵害案件通常無其他證人在場見聞之特性，
    則證人A 女將其遭性侵害之經驗轉述他人知悉之神情、表態
    ，即屬判斷證人A 女有無受害之重要佐證資料。觀諸前揭證
    人B 老師證述，其於證人A 女遭被告性侵害後，聽聞證人A
    女第一次轉述遭被告性侵害之過程，其所聽聞之內容，核與
    證人A 女前揭於偵查及原審審理時證述之情節一致，參酌證
    人A 女當時對證人B 老師陳述時，接近事發時間，證人A 女
    記憶鮮明之際，證人A 女所陳述之資料恆為感情之自然流露
    而罕有虛偽之虞，應足堪採信。又證人B 老師至「50嵐」飲
    料店接證人A 女時，證人A 女當時若有所思，很慌張，並說
    她很害怕很害怕，再也不要去汽車旅館等語，經B 老師再次
    詢問發生何事，證人A 女說完被告帶她去汽車旅館後，即哭
    泣不語，足見證人A 女遭被告性侵害後，第一時間見到證人
    B 老師之情緒反應，是恐懼及悲傷，倘非確有其事，證人A
    女應無於事發後見到證人B 老師時，有上開情緒反應，益加
    深證人A 女證詞之可信度。
  5.前揭證人B 老師結證之事實，乃其與證人A 女之對話內容及
    其等觀察到證人A 女之神情、行為表現，該次對話及觀察所
    見，既係其等親身經歷與聞之事，其就該部分事實作證，自
    非傳聞（參照最高法院96年度台上字第4917號判決），附此
    敘明。
  (五)證人A 女遭被告強制性交後，擦拭下體之衛生紙1 件，經送
    鑑驗，鑑驗結果為：患者事後擦拭會陰部之衛生紙採樣0000
    0000處，以Kastle Meyer血跡檢測法檢測結果呈陽性反應，
    以酸性磷酸酵素法檢測結果呈弱陽性反應，以前列腺抗原檢
    測法檢測結果呈陽性反應，以顯微鏡檢未發現精子細胞，經
    不分層萃取DNA 檢測，人類男性Y 染色體DNA-STR 型別檢測
    結果，該件衛生紙採樣處DNA 與被告之Y 染色體DNA-STR 型
    別相同，不排除其來自被告或與被告具有相同父系血緣關係
    之人，此有疑似性侵害案件證物採集單、內政部警政署刑事
    警察局98年7 月1 日刑醫字第09800717號鑑驗書在卷可稽（
    見偵查卷第35至36頁、第66頁密封袋），又該件衛生紙採樣
    處，雖未發現精子細胞，但以前列腺抗原檢測法檢測結果呈
    陽性反應，且Y 染色體DNA-STR 型別與被告相符，故研判該
    斑跡可能為精液，不排除來自被告或與其具有相同父系血緣
    關係之人，此有內政部警政署刑事警察局98年8 月4 日刑醫
    字第0980099243號函附卷可查（見偵查卷第44頁），足認證
    人A 女擦拭會陰部之衛生紙，檢驗出與被告Y 染色體DNA-ST
    R 型別相同之DNA ，且遺有被告精液反應之斑跡。再者，證
    人A 女於98年5 月8 日經送醫檢查，其陰部受有處女膜裂傷
    於2 、5 及9 點鐘方向，伴有部分紅腫情形，可見血跡，疑
    為經血等情，有財團法人彰化基督教醫院受理疑似性侵害事
    件驗傷診斷書1 份在卷可查（見偵查卷第66頁密封袋內），
    足認證人A 女於檢查前，確有與他人發生性行為，是上開證
    人A 女證述遭被告強制性交一節，尚屬有據。
  (六)被告係以強暴手段，對證人A 女為強制性交犯行之認定：
  1.依前揭證人A 女之證述，其本來不願意進入房間內，也不願
    意上床，是被告一直要求，其思及房門已遭反鎖，無法逃跑
    ，才坐在床上，被告要脫其安全褲及內褲，其有說不要，被
    告還是脫下其安全褲及內褲，且被告欲親吻其嘴巴時，其有
    用手摀住，被告仍強行以手撫摸其全部之身體及胸部，其有
    一直表達拒絕之意，被告仍不顧其反對之意思，將其兩腳撥
    開，將陰莖插入其陰道內，其一直說很痛不要，被告仍將其
    身體翻過去後，以陰莖插入其陰道內，嗣其因手機響起進入
    洗手間接電話出來後，被告又要求其上床，其不願意，但是
    被告一直要求，其是不得已的等語（見偵查卷第8 至9 頁）
    ，依上述情節觀之，被告於A 女表示拒絕後，仍強行脫下A
    女之安全褲及內褲，且A 女用手摀住拒絕被告親吻，被告仍
    強行撫摸A 女之身體及胸部，並用腳強行將A 女兩腳撥開，
    對A 女為強制性交犯行，是A 女於行為上雖未有激烈抵抗被
    告之行為，惟依上開被告不顧A 女以言語及行為拒絕，仍強
    行褪去A 女安全褲、內褲及強行撫摸A 女，復強行將其陰莖
    插入A 女陰道內之行為，被告實已對A 女施以強制力，遂行
    其強制性交犯行，足認被告係以強暴方式，對A 女為強制性
    交犯行。
  2.A 女於被告為上開強制性交犯行過程中，雖未有奮力反抗被
    告侵害之行為，惟據證人A 女於原審審理時證述：其沒有推
    開被告或打被告，係因為被告是老師，其不敢推被告也不敢
    打被告等語（見原審卷第58頁），參酌證人A 女為輕度智能
    障礙者，其對於外界刺激反應及危機感，本較一般常人弱勢
    ，且被告曾擔任A 女就讀高職時3 年之導師，A 女對於被告
    有一定之熟悉感，又A 女於就學期間均被教導需對老師服從
    ，此據證人B 老師於警詢及偵查中證述明確（見警卷第23頁
    、偵查卷第12至13頁），則A 女於被告強制性交過程中，雖
    未有激烈抵抗行為，然尚與常情無違。本件A 女於被告強制
    性交前後，既已數次以言語及行為向被告表示不願意，並以
    手摀住嘴巴拒絕被告親吻，被告仍強行褪去A 女褲子、強行
    撫摸A 女身體及胸部，及強行將其陰莖插入A 女之陰道內，
    以上開強暴方式，對A 女為強制性交行為，足以認定被告有
    強制性交犯行，A 女因被告曾為其高中導師，向來對被告有
    信任及不敢違抗之情感，故未有一般人積極抵抗之行為，此
    仍與A 女出於自願之情形有別，尚不得據此謂A 女未遭強暴
    或未違反其意願，是被告辯稱：在汽車旅館期間，A 女均有
    身體自主權云云，為無理由，應不足採。
  (七)被告雖辯稱：伊於98年5 月8 日在「綠園汽車旅館」內，並
    未與A 女發生性行為云云，惟查：
  1.就被告於98年5 月8 日當天下午是否有與A 女前往「綠園汽
    車旅館」一情，被告於98年5 月20日警察詢問其98年5 月8
    日當天下午行程時，先供述：伊於98年5 月8 日當日下午，
    原本在C 學校上網，後來至南投市臺灣銀行南投分行整理存
    款簿，因銀行人多遂至南投市○○路的麥當勞喝飲料及看報
    紙，之後就回到學校，直到16時許放學後，伊回家後便未再
    外出等語（見警卷第3 至4 頁），經警察詢問其當天有無至
    「綠園汽車旅館」，被告始改稱：伊於98年5 月8 日13 時
    38分許，有一個人單獨前往南投市「綠園汽車旅館」等語（
    見警卷第4 頁）；又被告於98年6 月23日偵查中先供稱：伊
    於98年5 月8 日當天下午沒有帶A 女去「綠園汽車旅館」，
    伊當天中午有打電話給A 女說不能跟她出去等語（見偵查卷
    第22至23頁）；復於98年7 月22日偵查中供述：「（問：為
    何DNA 鑑定結果，會驗出你的DNA ？）可能是擁抱的關係，
    因為0000-0000 【即A 女】當時月事來潮，我們有擁抱。」
    、「（問：在何處擁抱？）在綠園汽車旅館。」、「（問：
    你不是說你一人到汽車旅館休息睡覺？）我當時並沒有性侵
    她。」等語（見偵查卷第41頁）。依上開被告供述，其於警
    詢時先否認有至「綠園汽車旅館」，後改稱係一個人去「綠
    園汽車旅館」，於偵查中亦先供稱係獨自一人前往汽車旅館
    ，直至檢察官訊問為何採證資料之DNA 鑑定結果驗出被告之
    DNA 時，被告始坦承有與A 女至「綠園汽車旅館」，被告上
    開供述前後不一，互有矛盾，其所言是否可採，已有可疑。
  2.又被告於偵查中供稱：「（問：你是不是與0000-0000 一起
    到汽車旅館？）有，0000-0000 說他月事來潮，要去換衛生
    棉，0000-0000 有穿衣服但是沒有穿內褲，我有穿內褲，然
    後我們擁抱，可能是這樣沾到的。」、「（問：是不是與00
    00-0000 在汽車旅館性行為、性交？）只有擁抱，也沒有親
    他。」、「（問：你們去汽車旅館坐什麼？）休息、聊天，
    因為外面天氣很熱。」、「（問：為何休息聊天你只穿著內
    褲？）這樣比較舒服比較涼。」等語（見偵查卷第41至42頁
    ）；並於原審審理時供述：伊於綠園汽車旅館房間內，有脫
    掉自己的長褲，沒有脫掉上衣及內褲，躺在床上，A 女趴在
    伊身上，伊有用手擁抱A 女，A 女當時因為月經來，所以是
    把內褲脫掉趴在伊身上等語（見原審卷第85頁）。依上開被
    告供述觀之，A 女當時既月經來潮，按理A 女當無自己脫去
    內褲，毫無防備之下與被告擁抱之理，是被告上開供述，顯
    與常情有違，尚難採信，亦徵證人A 女證述其內褲及安全褲
    係遭被告強行脫去等語，較堪採信。是被告辯稱：伊當天與
    A 女只有擁抱，沒有對A 女為強制性交行為云云，應係卸責
    之詞，委無足採。
  (八)被告辯稱：A 女於98年5 月8 日當日所著之外衣、內衣、外
    陰部、陰道抹片、陰道深部及手指甲上，均未檢出被告之
    DNA ，亦未發現可疑精液斑反應，可證伊從未與A 女發生性
    行為云云。惟查：
  1.A 女於98年5 月8 日21時許，前往彰化基督教醫院為疑似性
    侵害案件採證程序，相關證物經送鑑定，鑑定結果為：「(1)
    被害人外套、連身裙，經紫外光檢視及酸性磷酸酵素法檢測
    結果，未發現可疑精液斑，故未進行DNA 鑑定。(2)被害人胸
    罩右、左罩杯中央處斑跡、被害人右、左手指甲上微物，經
    萃取DNA 檢測，人類男性Y 染色體DNA 定量結果，未檢出DN
    A 量，未進行DNA-STR 型別分析。(3)被害人白色內褲、以Ka
    stle Meyer血跡檢測法檢測結果呈陰性反應，以酸性磷酸酵
    素法檢測結果呈陰性反應，未進行DNA 鑑定。(4)被害人白色
    內褲內之衛生棉、桃紅色內褲、外陰部棉棒、陰道深部棉棒
    ，以Kastle Meyer血跡檢測法檢測結果呈陽性反應，以酸性
    磷酸酵素法檢測結果呈陰性反應，以前列腺抗原檢測法檢測
    結果呈陰性反應，以顯微鏡檢未發現精子細胞，經不分層萃
    取DN A檢測，未檢出人類男性Y 染色體DNA-STR 型別。(5)被
    害人桃紅色束褲，以酸性磷酸酵素法檢測結果呈陰性反應，
    未進行DNA 鑑定。(6)微物檢體內有直髮三根，經檢視未發現
    明顯毛囊細胞，未進行DNA 鑑定。(7)被害人陰道抹片，以顯
    微鏡未發現精子細胞」，有疑似性侵害案件證物採集單及內
    政部警政署刑事警察局98年7 月1 日刑醫字第09800717 號
    鑑驗書在卷可稽（見偵查卷第35至36頁、第66頁密封袋）。
  2.由上開鑑驗結果觀之，A 女之外套及連身裙及白色內褲、桃
    紅色束褲，係因經以酸性磷酸酵素法檢測為陰性反應，而未
    發現可疑為精液斑，故未進一步為DNA 鑑定，而A 女之胸罩
    係因未檢出足量之DNA 可供進行型別比對，而未為DNA -STR
    型別比對，均與未驗出被告之DNA 有別，況本件被告並不否
    認有與A 女有擁抱行為，是A 女之外套及連身裙及白色內褲
    、桃紅色束褲是否有被告之DNA ，尚與被告有無對A 女為強
    制性交行為無涉。再者，A 女白色內褲內之衛生棉、桃紅色
    內褲、外陰部棉棒、陰道深部棉棒及陰道抹片，雖均未檢出
    精子細胞，惟A 女於98年5 月8 日當天月事來潮，此據被告
    於偵查及原審審理時供述明確，核與證人A 女證述相符（見
    偵查卷第41頁、原審卷第54、85頁），是A 女遭被告強制性
    交後，至赴彰化基督教醫院採證之期間，相關跡證恐已因A
    女月經干擾，導致相關跡證滅失無法採證，且被告對A 女為
    上開接續2 次強制性交犯行時，其中1 次有帶保險套，業據
    證人A 女於偵查及原審審理時證述綦詳（見偵查卷第9 頁、
    原審卷第59頁），是A 女陰道深部棉棒、陰道抹片等證物雖
    未檢出人類男性Y 染色體DNA -STR型別，尚難認與常情有違
    ，自不得據此為有利於被告之認定。
  3.又A 女搭乘被告之自小客車離開「綠園汽車旅館」，在彰化
    縣員林鎮「50嵐」飲料店下車後，旋即於同日15時13分25秒
    撥打電話予B 老師，B 老師即趕赴50嵐飲料店接A 女一情，
    業經證人A 女及證人B 老師證述明確（見原審卷第55、67頁
    ），並有通聯紀錄附卷可查（見偵查卷第64頁密封袋內），
    復據證人B 老師於原審審理時證述：伊於98年5 月8 日15時
    許接到A 女電話後，即趕赴50嵐飲料店接A 女，安撫A 女情
    緒後，即將A 女帶回C 學校找訓導主任尋求協助，之後並聯
    絡學校社工帶A 女前往彰化基督教醫院採證及檢查，伊忘記
    A 女提出衛生紙是否在國立C 學校訓導主任詢問時拿出來，
    還是在彰化基督教醫院時拿出來的，惟伊記得A 女當天有拿
    出衛生紙等語（見原審卷第64至65、70頁），足認A 女於與
    被告分開後，不久即與B 老師見面，B 老師並將A 女帶回C
    學校，並赴彰化基督教醫院採證及驗傷，期間A 女並無時間
    得以偽造或取得含有被告精液斑反應之衛生紙證物，是證人
    A 女於偵查及原審審理中證述：其提出之衛生紙，係遭被告
    性侵害後，趁被告進入洗手間之際，隨手拿衛生紙擦拭下體
    留存之證物，尚堪採信。
  4.上開A 女擦拭陰道之衛生紙，經以前列腺抗原檢測法檢測結
    果呈陽性反應，且Y 染色體DNA-STR 型別與被告相符，故研
    判該斑跡可能為精液，不排除來自被告或與其具有相同父系
    血緣關係之人，此有內政部警政署刑事警察局98年7 月1 日
    刑醫字第09800717號鑑驗書及內政部警政署刑事警察局98年
    8 月4 日刑醫字第0980099243號函附卷可查（見偵查卷第35
    至36、44頁），業如前述。參諸被告於原審審理時供述：伊
    在汽車旅館房間內，只有脫掉自己長褲，並沒有脫掉上衣及
    內褲，伊脫掉長褲躺在床上，伊有問A 女要不要到床上休息
    ，A 女笑一笑就過來趴在伊身上，伊有親A 女的臉頰，A 女
    趴在伊身上，伊抱著A 女，伊的手是抱A 女的背部，手沒有
    伸進去A 女的衣服內摸她，A 女當時月經來，其進去廁所出
    來以後，就已經把內褲脫掉趴在伊身上，伊的陰莖沒有摩擦
    到A 女的陰道，伊當時是抱著A 女，陰莖隔著內褲應該有碰
    到A 女的陰道及大腿內側的地方，伊在汽車旅館房間內並無
    射精等語（見原審卷第85至86頁）。倘如被告所述，其並未
    褪去內褲，其陰莖亦無直接與A 女之陰道接觸，其於汽車旅
    館房間內亦無射精，則A 女理當無法取得含有被告精液斑反
    應之衛生紙證物，除非被告有將其陰莖接觸A 女之陰道，否
    則何以A 女提出之上開衛生紙證物驗出含有被告精液斑跡反
    應，是A 女證述上開衛生紙，係其遭被告強制性交後其擦拭
    陰道後留下等情，顯較可採，被告辯稱其未對A 女為強制性
    交云云，顯與事實不符，尚難採信，
  (九)被告另辯稱：依A 女於偵查中之指述，伊對A 女有3 次強制
    性交犯行，除本件檢察官起訴之犯罪事實外，A 女另指述伊
    對A 女另有2 次強制性交犯行，均經檢察官為不起訴處分，
    倘伊果對A 女曾為強制性交犯行，為何A 女事後仍多次與被
    告聯絡，A 女所述顯有矛盾云云。惟查：
  1.證人A 女固於偵查中證述除本件檢察官起訴之犯罪事實外，
    另指訴被告於98年4 月間某日，有於彰化縣員林鎮○○街45
    號「飛碟」電影MTV 館看影片時，有違反其意願對其為猥褻
    行為1 次；又於同年月某日間，被告另開車載其前往南投縣
    山區○○○○道路旁，於車內違反其意願，對其為猥褻行為
    1 次等事實，均經檢察官以被告犯罪嫌疑不足為由，以98年
    度偵字第5287號為不起訴處分確定，此有臺灣彰化地方法院
    檢察署98年度偵字第5287號不起訴處分書附卷可查（見偵查
    卷第54至55頁）。
  2.惟被告是否有於98年4 月間，對A 女為上開2 次強制猥褻犯
    行，與被告是否涉犯本件強制性交罪犯行無涉，且證人A 女
    指述被告於98年4 月間之犯行2 次，既檢察官以犯罪嫌疑不
    足為不起訴處分確定，則A 女於98年4 月間至98年5 月8 日
    事發前縱有與被告聯絡之事實，亦與常情無違。又A 女於98
    年5 月8 日遭被告性侵害後，至98年5 月11日期間，均未再
    與被告聯絡，此有A 女使用之0917XXXXXX號行動電話雙向通
    聯紀錄在卷足憑（見偵查卷第64頁），被告亦不爭執A 女於
    98年5 月8 日後未再與其聯絡之事實，此部分核與性侵害被
    害人不願再與加害人接觸之情形相符，是A 女於98年5 月8
    日前有與被告聯絡一事，與被告有無於98年5 月8 日對證人
    A 女性侵害之認定無涉，尚難據此為被告有利之認定，被告
    所辯為無理由，尚不足採。
  (十)關於本案相關情節認定之依據：
  1.A 女遭被告強制性交過程中，因A 女手機響起，A 女即以接
    電話為藉口，起身前往洗手間，撥打0000000000號之行動電
    話予B 老師，向B 老師表示其很害怕，很害怕，要B 老師去
    接她乙情，業據證人A 女於偵查中證述明確（見偵查卷第8
    至9 頁），又證人B 老師於原審審理時亦證述：「（問：98
    年5 月8 日13時54分43秒，被害人A 女是否有打電話給妳？
    ）有。被害人A 女跟我說她很害怕、很害怕，可不可以去接
    她，被害人A 女講的好小聲，聽的不是很清楚，我跟被害人
    A 女說我在上課，晚一點再說。」等語（見原審卷第66頁）
    ，證人A 女之證述核與證人B 老師所述之情節相符，並有證
    人A 女使用之0917XXXXXX號行動電話雙向通聯紀錄在卷可查
    （見偵查卷第64頁密封袋內），上開事實，應堪認定。
  2.又證人A 女於原審審理時固證述：「（問：你在汽車旅館有
    打幾通電話給B 老師）有打電話給B 老師，打很多通。」、
    「（問：第一通是什麼時候打給B 老師，妳是否記得？）我
    進去汽車旅館之後，我就進去洗手間打電話給B 老師。」、
    「（問：最後一通打電話給B 老師時，妳是在汽車旅館內那
    裡打的？）一樣在洗手間打的。」等語（見原審卷第57頁）
    ，惟證人A 女於偵查中僅證述其進入汽車旅館後，有進入洗
    手間，並未證述於進入洗手間之際即撥打電話予證人B 老師
    （見偵查卷第8 頁），證人A 女此部分之證述固有出入，惟
    依證人A 女使用之0917XXXXXX號行動電話雙向通聯紀錄觀之
    ，證人A 女於98年5 月8 日下午，基地台位於南投市之通聯
    紀錄，僅有於98年5 月8 日13時54分43秒許及同日13時55分
    42秒撥打0000000000號行動電話予B 老師，此有A 女使用之
    0917XXXXXX號行動電話雙向通聯紀錄在卷可查（見偵查卷第
    64頁密封袋內），是A 女於南投市「綠園汽車旅館」內，顯
    係於密切時間內撥打上開2 通電話予B 老師，應無分別於進
    入汽車旅館之初及遭被告為強制性交過程中進入洗手間2 次
    撥打電話予證人B 老師之情形。又A 女於遭被告第一次強制
    性交犯行後，有進入洗手間撥打電話予證人B 老師一節，業
    經認定如前，是上開A 女於原審審理時證述其一進入汽車旅
    館洗手間即撥打電話予B 老師云云，固與其通聯紀錄未相符
    合，惟證人之證述本有可能因時間經過而有記憶上之錯誤，
    參酌證人A 女於偵查中證述時，距離事發時間較近，其記憶
    應較清晰，所為之證述應較堪採信，亦徵證人A 女於98 年5
    月8 日13時54分43秒撥打行動電話予證人B 老師，應係於遭
    被告上開強制性交過程中，中途進入洗手間所撥打。
  3.被告駕駛上開自小客車搭載A 女離開「綠園汽車旅館」後，
    A 女以買飲料為由，要求被告讓其在50嵐飲料店下車，A 女
    在50嵐飲料店下車後，即於98年5 月8 日15時13分25秒撥打
    行動電話予B 老師，告訴B 老師說「我很害怕，很害怕，你
    可不可以來接我」等語，B 老師聽聞後心覺有異，詢問A 女
    人在何處，A 女告知其在50嵐飲料店後，B 老師即趕赴50嵐
    飲料店之事實，業據證人A 女於偵查中證述明確（見偵查卷
    第9 頁），核與證人B 老師於原審審理時證述之情節相符（
    見原審卷第67頁），並有證人A 女使用之0917XXXXXX號行動
    電話雙向通聯紀錄在卷可查（見偵查卷第64頁密封袋內），
    此部分之事實亦堪予認定。
  4.又依「綠園汽車旅館」電腦所記載之被告退房時間為98年5
    月8 日15時4 分20秒，惟依A 女與B 老師之通聯紀錄觀之，
    證人A 女於98年5 月8 日15時13分25秒以0917XXXXXX號行動
    電話撥打0000000000號行動電話予B 老師，基地台位置顯示
    在彰化縣員林鎮○○街8 號，此有0917XXXXXX號行動電話雙
    向通聯紀錄附卷可查（見偵查卷第64頁密封袋內），是當時
    A 女應已回到彰化縣員林鎮，復據被告供稱：伊搭載A 女回
    到彰化縣員林鎮○○○路線為自南投市○○○路北上，接國
    道3 號，再經東西向快速道路，行經八卦山隧道後，從林厝
    交流道沿東西向快速道路至彰化縣員林鎮○○路等語（見原
    審卷第90頁），則以兩者時間差觀之，參以被告行經之路線
    ，被告顯難於9 分鐘內，自「綠園汽車旅館」離開至彰化縣
    員林鎮，惟被告自「綠園汽車旅館」離開後，即開車搭載A
    女前往彰化縣員林鎮「50嵐」飲料店之事實，業據被告供承
    在卷，核與證人A 女證述相符，此部分之事實，已足堪認定
    。是上開退房時間與被告搭載A 女至彰化縣員林鎮之時間雖
    與正常開車行駛之時間不符，惟此可能為「綠園汽車旅館」
    之退房登記時間有誤之故，尚不影響上開事實之認定，附此
    敘明。
  (十一)綜上所述，被告並不否認有於98年5 月8 日與A 女前往「綠
    園汽車旅館」，衡諸證人A 女於偵查及原審審理中所述遭被
    告性侵害之情節前後大致相同，核與證人B 老師於警詢、偵
    查及原審審理中證述之情節相符，觀諸證人A 女對於遭受性
    侵害前後情形及過程均能清楚描述且具體交代細節，若非親
    身經歷，實難為如此詳盡之證述，且證人A 女之前與被告為
    師生關係，並無仇恨嫌隙，無羅織誣陷被告之動機，證人A
    女之證言應堪採信，此外復有內政部警政署刑事警察局98年
    7 月1 日刑醫字第09800717號鑑驗書及內政部警政署刑事警
    察局98年8 月4 日刑醫字第0980099243號函在卷可稽（見偵
    查卷第35至36、44頁），且有汽車旅館帳目清單、電腦查詢
    畫面、彰化縣警察局婦幼警察隊偵辦妨害性自主現場勘查照
    片16張在卷可佐（見警卷第26至28、30至37頁）。是本院認
    被告上開所辯顯屬卸責之詞，不足憑採，被告於上開時、地
    對A 女強制性交之犯行，堪予認定，自應依法論科。
三、論罪科刑之理由
  (一)刑法第10條5 項規定：「稱性交者，謂非基於正當目的所為
    之下列性侵入行為：一、以性器進入他人之性器、肛門或口
    腔，或使之接合之行為。二、以性器以外之其他身體部位或
    器物進入他人之性器、肛門，或使之接合之行為」。申言之
    ，祇需性器或性器以外之其他身體部位或器物與被害人性器
    、肛門或口腔接合即屬既遂。又按刑法第221 條第1 項強制
    性交罪與同法第228 條第1 項利用權勢或機會性交罪，均屬
    違反被害人意願之妨害性自主犯罪類型，僅其違反意願之手
    段態樣不同，強度亦有差別。前者，不論行為主體為何，舉
    凡以強暴、脅迫、恐嚇、催眠術以外，其他一切足以壓抑被
    害人性決定自主意願之任何方法均屬之，被害人之性自我決
    定權與身體控制權因被強制力壓制不得不屈從；後者，指基
    於上下從屬支配或優勢弱勢之關係而產生對於被害人之監督
    、扶助或照顧之權限或機會，有此身分之行為人憑藉該監督
    權所產生之權力或影響力，或趁照顧、扶助之時機，使被害
    人陷於一定之利害關係所形成的精神壓力下出於無奈不得不
    順從，其性決定意願仍存有權衡空間而尚未達全然無法行使
    之程度（參照最高法院99年度台上字第3774號判決）。查本
    件被害人A 女為輕度智能障礙者，此有中華民國身心障礙手
    冊附卷可參（見偵查卷第66頁密封袋內），惟依其智識，其
    對於性行為仍有相當程度之瞭解，此觀A 女於被告強制性交
    過程中，數次出言拒絕被告，且均能明確表達不想要等語可
    知，足認A 女雖為輕度智能障礙者，惟其對於性行為之意義
    應有所認識，且有拒絕能力。是本件被告以事實欄一所示之
    強暴手段，對A 女為上開強制性交犯行，核其所為，係犯刑
    法第222 條第1 項第3 款之對精神障礙之人為強制性交罪。
  (二)按強制猥褻與強制性交，係不同之犯罪行為，行為人若以強
    制性交之犯意，對被害人實施性侵害，先為強制猥褻，繼而
    為強制性交，其中強制猥褻行為係強制性交之前置行為，不
    容割裂為二罪之評價，則強制猥褻之階段行為自應為強制性
    交行為所吸收（最高法院92年度臺上字第2964號判決意旨參
    照）。查被告於上開2 次之強制性交行為，均基於1 個強制
    性交犯意所為，是在其以陰莖進入A 女陰道之前或之後，強
    制親吻A 女及撫摸A 女胸部及身體之猥褻行為，應係本於同
    一強制性交目的所為，其強制猥褻之低度行為，應為強制性
    交之高度行為所吸收，不另論罪。
  (三)又被告於同一地點，密切時間，基於同一對A 女強制性交之
    犯意，先後2 次對A 女所為之強制性交行為（於A 女手機響
    起前有1 次強制性交行為，於證人A 女自洗手間出來後，復
    上床為第2 次強制性交行為），其所侵害為同一法益，無非
    基於同一強制性交犯意下，接續進行之數個舉動，各個強制
    性交A 女之舉動固與強制性交罪之構成要件相符，但被告主
    觀上係以其各個舉動僅為全部強制性交犯罪行為之一部，而
    客觀上亦認係實施一個強制性交犯罪，是僅應認係強制性交
    罪之接續犯，祇成立一個罪名（參照最高法院71年度台上字
    第2837號判例意旨）。
  (四)強制性交罪，本即包含有強制之本質，被告於對A 女強制性
    交犯行持續中，強行脫下A 女之安全褲、內褲，及強行撫摸
    A 女身體、胸部之行為，此部分應為所犯強制性交行為之一
    部，不另構成刑法第304 條之強制罪。
  (五)按量刑輕重係屬事實審法院得依職權自由裁量之事項，茍已
    斟酌刑法第57條各款所列情狀而未逾法定刑度，即不得遽指
    為違法。原審適用刑法第222 條笫1 項第3 款，並爰審酌被
    告與A 女原為師生關係，且被告明知A 女為一輕度智能障礙
    者，竟利用A 女對老師之信任，將A 女帶至汽車旅館後，以
    強暴方式對A 女為強制性交，造成A 女身心嚴重受創，參諸
    被告為人師表，應非智慮淺薄之人，理當注意言行舉止，謹
    守交往分際，竟未守法治，為上開犯行，又於原審審理中否
    認犯行，迄今仍未與A 女達成和解，暨審酌被告犯罪之動禨
    、智識程度等一切情狀，對被告量處有期徒刑7 年10月，經
    核並無不當，量刑亦屬妥適，檢察官上訴意旨指摘原審量刑
    過輕，被告上訴仍執前詞否認犯罪，其等之上訴均無理由，
    均應予駁回。
據上論斷，應依刑事訴訟法第368 條，判決如主文。
本案經檢察官劉翼謀到庭執行職務。
中    華    民    國   100    年    1     月    26    日
            刑事第十一庭   審判長法  官   郭  同  奇
                                 法  官   許  冰  芬
                                 法  官   陳  慧  珊
以上正本證明與原本無異。
如不服本判決應於收受送達後十日內向本院提出上訴書狀，其未
敘述上訴之理由者，並得於提起上訴後十日內向本院補提理由書（
均須按他造當事人之人數附繕本）「切勿逕送上級法院」。
                                
                                 書記官   洪  麗  華

中    華    民    國   100    年    1     月    26    日
刑法第222條第1項第3款
犯前條之罪而有下列情形之一者，處 7 年以上有期徒刑：
三、對精神、身體障礙或其他心智缺陷之人犯之者。